【裁判字號】    95,訴,283
【裁判日期】    950426
【裁判案由】    違反毒品危害防制條例
【裁判全文】
臺灣新竹地方法院刑事判決               95年度訴字第283號
公  訴  人  臺灣新竹地方法院檢察署檢察官
被      告  乙○○
                    號
指定辯護人  本院公設辯護人  甲○○
上列被告因違反毒品危害防制條例案件，檢察官提起公訴（九十
五年度偵字第九一四號），被告於準備程序中就被訴事實為有罪
之陳述，檢察官復於準備程序當庭言詞聲請改依協商程序而為判
決，本院裁定進行認罪協商程序，判決如下：
    主  文
乙○○施用第一級毒品，累犯，處有期徒刑捌月。又施用第二級
毒品，累犯，處有期徒刑陸月。應執行有期徒刑壹年。
    犯罪事實及理由
一、犯罪事實：
（一）乙○○曾於民國八十八年間，因違反懲治盜匪條例案件，
      經本院於八十九年六月二十日以八十八年度少訴字第十九
      號判決判處有期徒刑三年八月確定；另於八十九年間，因
      竊盜案件，經本院於八十九年十二月八日以八十九年度易
      字第六五六號判決判處有期徒刑九月確定；前開二罪經定
      應執行有期徒刑四年三月，於九十二年五月二十八日縮短
      刑期假釋付保護管束出監，於九十四年五月二十日保護管
      束期滿未經撤銷視同執行完畢。復於八十九年間，因施用
      毒品案件，經本院於八十九年七月二十日以八十九年度毒
      聲字第一八○四號裁定送觀察勒戒後，認有繼續施用毒品
      傾向，經本院於八十九年十月十八日以八十九年度毒聲字
      第二四七六號裁定送戒治處所施以強制戒治後，於九十年
      五月九日因停止戒治所餘期間付保護管束出監，於九十年
      十月五日保護管束期滿未經撤銷，視同執行完畢。
（二）詎乙○○仍不知悔改，於前揭強制戒治執行完畢釋放後五
      年內，復基於施用第一級毒品海洛因之犯意，於九十五年
      二月五日上午十時、十一時許，在其新竹縣湖口鄉信義村
      下北勢四十七之十八號之住處，以將第一級毒品海洛因置
      於香煙中點燃後吸取其煙之方式，施用第一級毒品海洛因
      一次。又基於施用第二級甲基安非他命之犯意，亦於九十
      五年二月五日上午十時、十一時許，同在前開住處，以將
      第二級毒品甲基安非他命置於玻璃球內點火加熱吸取其煙
      之方式，施用第二級毒品甲基安非他命一次。嗣於九十五
      年二月五日下午五時四十分許，乙○○駕駛車牌號碼二六
      五○－ＨＫ號自用小客車搭載徐秀貞、彭鈺翔（由臺灣新
      竹地方法院檢察署檢察官另案偵辦），行經新竹縣竹東鎮
      ○○路與北興路口榮民醫院大門前時，為警盤檢查獲，並
      採尿送驗後，始查悉上情。
二、案經新竹縣警察局移送臺灣新竹地方法院檢察檢察官偵查起
    訴，由本院合議庭裁定由受命法官獨任改依協商程序而為判
    決。
三、理  由
（一）上揭犯罪事實，業據被告乙○○於警詢、偵查、本院準備
      及認罪協商程序中坦承不諱，復查：
  １、被告乙○○於九十五年二月六日，即為警查獲之翌日，在
      新竹縣警察局保安隊採尿送驗結果，經以氣相層析質譜儀
      （GC /MS）分析法確認結果呈安非他命、甲基安非他命、
      嗎啡、可待因陽性反應等情，有昭信科技顧問股份有限公
      司九十五年二月二十七日濫用藥物尿液檢體檢驗報告、尿
      液代號與真實姓名對照表各一紙在卷可憑（偵查卷第五六
      、五七頁），足見被告自白確與事實相符。
  ２、又被告乙○○於八十九年間，因施用毒品案件，經本院於
      八十九年七月二十日以八十九年度毒聲字第一八○四號裁
      定送觀察勒戒後，認有繼續施用毒品傾向，經本院於八十
      九年十月十八日以八十九年度毒聲字第二四七六號裁定送
      戒治處所施以強制戒治後，於九十年五月九日因停止戒治
      所餘期間付保護管束出監，於九十年十月五日保護管束期
      滿未經撤銷，視同執行完畢等情，有臺灣新竹地方法院檢
      察署刑案資料查註紀錄表及臺灣高等法院被告前案紀錄表
      各一紙在卷可參。被告於前開強制戒治執行完畢後五年內
      ，再犯本案，依毒品危害防制條例第二十三條第二項規定
      ，被告自應受刑事制裁，應依法論科。
  ３、本件事證業臻明確，被告犯行至堪認定。
（二）按海洛因、甲基安非他命係毒品危害防制條例第二條第二
      項第一款、第二款所定之第一級毒品、第二級毒品，不得
      非法施用。是以：
  １、核被告乙○○於九十五年二月五月上午十、十一時許，施
      用第一級毒品海洛因一次之部分，係犯毒品危害防制條例
      第十條第一項之施用第一級毒品罪。另被告於九十五年二
      月五日上午十、十一時許，施用第二級毒品甲基安非他命
      一次之犯行，則係犯同條第二項之施用第二級毒品罪。
  ２、被告乙○○持有第一級毒品海洛因及第二級毒品甲基安非
      他命後，進而施用，其持有之低度行為應為施用之高度行
      為所吸收，不另論以持有第一級毒品罪及持有第二級毒品
      罪。
  ３、又被告乙○○所犯上開二罪，則犯意各別，行為互殊，罪
      名不同，應分論併罰。
  ４、被告於八十八年間，因違反懲治盜匪條例案件，經本院於
      八十九年六月二十日以八十八年度少訴字第十九號判決判
      處有期徒刑三年八月確定；另於八十九年間，因竊盜案件
      ，經本院於八十九年十二月八日以八十九年度易字第六五
      六號判決判處有期徒刑九月確定；前開二罪經定應執行有
      期徒刑四年三月，於九十二年五月二十八日縮短刑期假釋
      付保護管束出監，於九十四年五月二十日保護管束期滿未
      經撤銷視同執行完畢等情，有臺灣高等法院被告前案紀錄
      表、臺灣新竹地方法院檢察署刑案資料查註紀錄表各一份
      在卷可按，其受有期徒刑之執行完畢，五年以內再犯本件
      有期徒刑以上之罪，均為累犯，依法分別加重其刑。
  ５、爰審酌被告乙○○於八十九年間，因施用毒品案件，經本
      院於八十九年七月二十日以八十九年度毒聲字第一八○四
      號裁定送觀察勒戒後，認有繼續施用毒品傾向，經本院於
      八十九年十月十八日以八十九年度毒聲字第二四七六號裁
      定送戒治處所施以強制戒治後，於九十年五月九日因停止
      戒治所餘期間付保護管束出監，於九十年十月五日保護管
      束期滿未經撤銷，視同執行完畢，竟仍不知戒惕，再度違
      犯本件毒品危害防制條例第十條第一項及第二項之罪，無
      視於毒品對於自身健康之戕害及國家對於杜絕毒品犯罪之
      禁令；其犯罪之動機、目的單純；又施用毒品係自戕行為
      ，犯罪手段平和，亦未因此而危害他人，所生損害非大；
      再考之其於犯後坦承犯行，態度良好，並參諸施用毒品者
      均有相當程度之成癮性及心理依賴，其犯罪心態與一般刑
      事犯罪之本質並不相同，應側重以適當之醫學治療及心理
      矯治處遇為宜等一切情狀，分別量處如主文所示之刑，並
      定其應執行之刑，以示懲儆。
  ６、至扣案之第二級毒品甲基安非他命二小包共重一點二公克
      ，雖係違禁物，然據被告陳稱：該毒品非伊所有等語（見
      本院卷第十八頁），此亦據證人即同車友人徐秀貞於警詢
      證述稱：遭警查獲之毒品係其本人所有之物等情明確（見
      偵查卷第十六頁），是該扣案之毒品自屬於他案之重要證
      物，為免證物之滅失，爰不另為沒收銷燬之諭知，附此敘
      明。
四、本件經檢察官與被告於審判外達成協商之合意且被告已認罪
    ，其合意內容為：
（一）被告施用第一級毒品海洛因部分，願受科刑範圍為有期徒
      刑八月；施用第二級毒品甲基安非他命部分，願受科範圍
      為有期徒刑六月；定應執行刑為有期徒刑一年。
（二）經查，上開協商合意並無刑事訴訟法第四百五十五條之四
      第一項所列情形之一，檢察官聲請改依協商程序而為判決
      ，本院爰不經言詞辯論，於協商合意範圍內為協商判決，
      合予敘明。
五、應適用之法條：刑事訴訟法第四百五十五條之四第二項、第
    四百五十五條之八、第四百五十五條之十一第二項、第四百
    五十四條，毒品危害防制條例第十條第一項、第二項，刑法
    第十一條前段、第五十一條第五款，判決如主文所示之刑。
六、協商判決除有刑事訴訟法第四百五十五條之四第一項第一款
    於本訊問程序終結前，被告撤銷協商合意或檢察官撤回協商
    聲請者；第二款被告協商之意思非出於自由意志者；第四款
    被告所犯之罪非第四百五十五條之二第一項所定得以協商判
    決者；第六款被告有其他較重之裁判上一罪之犯罪事實者；
    第七款法院認應諭知免刑或免訴、不受理者情形之一，及違
    反同條第二項「法院應於協商合意範圍內為判決；法院為協
    商判決所科之刑，以宣告緩刑或二年以下有期徒刑、拘役或
    罰金為限」之規定者外，檢察官與被告均不得上訴。
七、如有前項得上訴之情形，得自收受宣示判決筆錄送達之日起
    十日內，向本院提出上訴書狀，上訴於第二審法院。
本案經檢察官魏廷勳到庭執行職務
中    華    民    國  九十五    年   四   月  二十六  日
                  臺灣新竹地方法院刑事第四庭
                              法  官  劉兆菊
以上正本證明與原本無異。
中    華    民    國  九十五    年   四   月  二十六  日
                              書記官  龔紀亞
附錄論罪科刑法條
毒品危害防制條例第十條
施用第一級毒品者，處六月以上五年以下有期徒刑。
施用第二級毒品者，處三年以下有期徒刑。


司法院資訊處製作；財團法人民間司法改革基金會備份。
